---
title: "北京自如[2018.1.1-2018.3.15]签约房源的均价分析"
author: "季康"
date: "2018年3月23日"
output: 
  html_document:
    toc: yes
---

```{r setup, include=FALSE}
knitr::opts_chunk$set(
	echo = TRUE,
	message = TRUE,
	warning = FALSE
)
```


## 背景介绍：
数据来源：商家=自如；城市=北京；时间范围：sign_time:2018年；pt=20180315</br>
模型目标：对原始数据集中出现的所有小区，求整租均值和合租均值两个均值。</br>
遇到的主要难题：我们的来源数据，可能不会覆盖所有的小区的整租与合租类型。会造成均值统计数据的缺失。</br>
解决方法就是：在北京市范围内，以小区为统计单元，建立整租均价和合租均价的回归关系。实现二者的相互预测和插补。</br>
本案例对均价模型的助益：在某小区的整租与合租数据历史数据<知一缺一>的情况下，可以通过回归关系补全缺失数据。</br>
不足：如果历史数据对某小区的数据完全缺失，本例这种基于租赁类型维度的插补策略失效。</br>

## step 1：在adhoc中提取数据：
在adhoc中的使用的sql查询语句如下：导出数据存为：625703.csv
```{sql eval=FALSE}
SELECT hdic_city_id, hdic_district_id, hdic_bizcircle_id, hdic_resblock_id, 
case frame_bedroom_num when '1' then '1' when '2' then '2' when '3' then '3' else '0' end as frame_bedroom_num , 
case rent_type when '1' then '1' when '2' then '2' else '0' end as rent_type, case decoration when '1' then '1' when '2' then '2' when '3' then '3' else'0' end as decoration, 
appid,
price_trans, 
price_listing, 
price_trans/rent_area as price_trans_per_area, 
price_listing/rent_area as price_listing_per_area,
to_date(sign_time) as sign_date, 
to_date(app_ctime) as appc_date, 
datediff(to_date(sign_time),to_date(app_ctime)) as diff_days, 
pt 
FROM ods.ods_lianjia_house_rent_new_da 
WHERE hdic_city_id = 110000 and appid = 500 and pt='20180315000000' 
and sign_time like '2018%' and from_unixtime(unix_timestamp(app_ctime,'yyyy-mm-dd ss:ss:ss'),'yyyymmddssssss')> '201701010000000'

```




##step 2：读入数据。
读入在adhoc中导出的数据：625703.csv
数据的维数是：17202行    16列</br>
数据框ziru0的部分数据如下：</br>
```{r warning=FALSE}
setwd("C:/Users/lianjia/Desktop/junjia_model_lianjia")
ziru0 = read.csv('625703.csv')
dim(ziru0)# 17202    16
head(ziru0)
```

##step 3：数据类型转换：
将价格转换成数值型变量。</br>
将装修情况和租赁类型转换成因子型变量。</br>
添加出租面积area这个字段。</br>
在数据框ziru0中删除价格price_listing_per_area缺失或者price_trans_per_area缺失的观测。</br>
以保证我们的源数据的单位价格变量没有缺失。</br>
```{r }
##要变成数值型的变量:numeric_names
numeric_names = names(ziru0)[grep('per_area',names(ziru0))]
ziru0[,numeric_names] = apply(ziru0[,numeric_names],2,as.numeric)
##要变成因子型的变量：factor_names
ziru0$decoration = as.factor(ziru0$decoration)
ziru0$rent_type = as.factor(ziru0$rent_type)
##增加新的一列：area（因为在sql中提数的时候忘记提这个字段了）
ziru0$area = ziru0$price_listing/ziru0$price_listing_per_area
#在数据框ziru0中删除价格price_listing_per_area缺失或者price_trans_per_area缺失的观测。
complete_row = complete.cases(ziru0$price_trans_per_area,ziru0$price_listing_per_area)
ziru0 = ziru0[complete_row,]
```
## 对商圈这个地理维度进行数据挖掘
### 构建新的数据框：shangquan
```{r}
a = sort(table(ziru0$hdic_bizcircle_id))
#共216个商圈  length(a)=216 
#新建一个数据框：shangquan
shangquan = data.frame(number = a)

#依照商圈的租房热门程度,编码离散化变量：商圈热度：
#变量离散化过程中阈值的选择依据：（1-33：冷清）包含25%的商圈,（34-100：一般）包含50%的商圈，（101及以上：热门）包含25%的商圈。
#商圈过去3个月成交量的分位数如下：
summary(shangquan$number.Freq)
#在数据框shangquan中新增加一列：shangquan_degree
library(dplyr)
shangquan <- shangquan %>%
  mutate(
    shangquan_degree = case_when(
      number.Freq <=33 ~ '冷清商圈',
      number.Freq>34 & number.Freq<100 ~ '一般商圈',
      number.Freq>=100 ~ '热门商圈' 
      )
  )
#重命名数据框各列。
shangquan$shangquan_degree=as.factor(shangquan$shangquan_degree)
names(shangquan) = c('hdic_bizcircle_id','shangquan_pinshu','shangquan_degree')

#将北京自如的商圈的热门情况导出：
write.csv(shangquan,file = 'C:/Users/lianjia/Desktop/junjia_model_lianjia/ziru_hot_shangquan',sep = ',')
```

###画图：北京自如的热门商圈展示

```{r}
windowsFonts(myFont=windowsFont("楷体"))
library(ggplot2)
ggplot(shangquan[shangquan$shangquan_degree=='热门商圈',],aes(x = hdic_bizcircle_id,y = shangquan_pinshu))+
  geom_bar(stat = 'identity',fill='#FFD700',color = '#8B6508')+
  theme_bw()+
  theme(axis.text.x = element_text(angle=90, hjust=1, vjust=1))+
  labs(x= 'top25%热门商圈ID',y='商圈近3个月的成交量',title = '北京自如热门商圈展示',subtitle = '热门商圈定义：过去3个月成交量>100笔')+
  theme(plot.title = element_text(hjust = 0.5),plot.subtitle = element_text(family = 'myFont',size = 8 ,colour = 'red'))
```



##step :对出租面积area进行描述性的统计分析,来挖掘出租面积对签约价格的影响。
### 1) 出租面积箱线图(整租合租对比）：
结论：75%的自如整租房源出租面积在50平米到100平米之间</br>
      50%的自如合租房源出租面积在10平米到15平米之间</br>
```{r}
library(ggplot2)
ggplot(data = ziru0,aes(x = rent_type,y=area))+
  geom_boxplot(aes(colour = rent_type),alpha=0.4)+
  labs(x='房源租赁类型',y='房源出租面积',color = '租赁类型',title='房源出租面积——箱线图')+
  scale_x_discrete(labels = c('整租','合租'))+
  scale_y_continuous(limits = c(0,200))+
  scale_color_discrete(labels = c('整租','合租'))+
  theme_bw()+
  theme(plot.title = element_text(hjust = 0.5))
```

###2)房源签约价格与出租面积散点图（整租合租对比）：
结论：从图中可以看出签约价格（price_listing）与出租面积（area）的线性关系明显。</br>
      整租与合租的房源在这面积和价格维度上有明显的聚类分离现象。</br>
#### 1.用北京所有商圈的房源数据来做图（17000条）
```{r}
ggplot(data = ziru0,aes(x = area,y=price_trans))+
  geom_point(aes(color = rent_type),alpha=0.4)+
  labs(x='房源租赁面积',y='房源签约价格',color = '租赁类型',title='房源签约价格与租赁面积——散点图')+
  scale_x_continuous(limits = c(0,175))+
  scale_y_continuous(limits = c(0,15000))+
  theme_bw()+
  scale_color_discrete()+
  theme(plot.title = element_text(hjust = 0.5))+
  scale_color_discrete(labels = c('整租','合租'))

ggplot(data = ziru0[ziru0$rent_type==2,],aes(x = area,y=price_trans))+
  geom_point(color='DeepSkyBlue',alpha=0.4)+
  labs(x='合租房源租赁面积',y='房源签约价格',color = '租赁类型',title='<合租房源>签约价格与租赁面积——散点图')+
  scale_x_continuous(limits = c(0,50))+
  scale_y_continuous(limits = c(0,7000))+
  theme_bw()+
  scale_color_discrete()+
  theme(plot.title = element_text(hjust = 0.5)，)
#合租房源的成交价格和出租面积的相关系数：0.1 #所以合租房源的成交价格不能用单位价格来衡量。
cor(x = ziru0[ziru0$rent_type==2,'price_trans'],y = ziru0[ziru0$rent_type==2,'area'],method = 'pearson')
#整租房源的成交价格和出租面积的相关系数：0.44
cor(x = ziru0[ziru0$rent_type==1,'price_trans'],y = ziru0[ziru0$rent_type==1,'area'],method = 'pearson')

```
</br>
#### 2.用北京某个商圈内的房源数据来做图（614条）
```{r}

ggplot(data = ziru0[ziru0$hdic_bizcircle_id==18335745,],aes(x = area,y=price_trans))+
  geom_point(aes(color = rent_type),alpha=0.8)+
  labs(x='房源租赁面积',y='房源签约价格',color = '租赁类型',title='<回龙观>房源签约价格与租赁面积——散点图')+
  #scale_x_continuous(limits = c(0,175))+
  #scale_y_continuous(limits = c(0,15000))+
  theme_bw()+
  scale_color_discrete()+
  theme(plot.title = element_text(hjust = 0.5))+
  scale_color_discrete(labels = c('整租','合租'))

ggplot(data = ziru0[ziru0$rent_type==2&ziru0$hdic_bizcircle_id==18335745,],aes(x = area,y=price_trans,color = as.factor(frame_bedroom_num)))+
  geom_point(alpha = 0.5)+
  labs(x='合租房源租赁面积',y='房源签约价格',title='<回龙观><合租房源>签约价格与租赁面积——散点图',color='卧室数量',subtitle = '不同颜色的点代表不同的卧室数量')+
  #scale_x_continuous(limits = c(0,40))+
  #scale_y_continuous(limits = c(1500,4000))+
  scale_color_manual(values = c('red','blue'))+
  theme_bw()+
  theme(plot.title = element_text(hjust = 0.5),plot.subtitle = element_text(family = 'myFont',size = 8 ,colour = 'blue'))

ggplot(data = ziru0[ziru0$rent_type==2&ziru0$hdic_bizcircle_id==18335745,],aes(x = area,y=price_trans,color = as.factor(hdic_resblock_id)))+
  geom_point(alpha = 0.8,size =1.3)+
  labs(x='合租房源租赁面积',y='房源签约价格',title='<回龙观><合租房源>签约价格与租赁面积——散点图',color='小区编号',subtitle = '不同颜色的点代表不同的小区')+
  scale_x_continuous(limits = c(6,35))+
  scale_y_continuous(limits = c(1600,3700))+
  scale_color_manual(values = rainbow(6))+
  theme_bw()+
  theme(plot.title = element_text(hjust = 0.5),plot.subtitle = element_text(family = 'myFont',size = 8 ,colour = 'blue'))

#同一商圈内：合租房源的成交价格和出租面积的相关系数：0.09 
cor(x = ziru0[ziru0$rent_type==2&ziru0$hdic_bizcircle_id==18335745,'price_trans'],y = ziru0[ziru0$rent_type==2&ziru0$hdic_bizcircle_id==18335745,'area'],method = 'pearson')
#同一商圈内：整租房源的成交价格和出租面积的相关系数：0.81
cor(x = ziru0[ziru0$rent_type==1&ziru0$hdic_bizcircle_id==18335745,'price_trans'],y = ziru0[ziru0$rent_type==1&ziru0$hdic_bizcircle_id==18335745,'area'],method = 'pearson')

```
#### 回龙观：小区是不是影响合租价格的显著因素？
```{r}
#
library(dplyr)
hlg_xiaoqu = ziru0 %>% 
  filter(hdic_bizcircle_id==18335745,rent_type==2) %>%
  group_by(hdic_resblock_id) %>%
  summarise(n = n(),mean_price = mean(price_trans),std_price = sd(price_trans))
names(hlg_xiaoqu) = c('回龙观小区编号','成交的合租房源数量','成交均价','成交价格的标准差')

ggplot(data =hlg_xiaoqu,aes(x= as.factor(hdic_resblock_id),y=mean_price,fill= as.factor(hdic_resblock_id)) ) +
  geom_bar(stat = 'identity')+
  labs(x='回龙观小区编号',y='合租成交均价',title='<回龙观><合租房源>按小区合租均价柱状图',
       fill = '小区编号',subtitle = '柱子顶部的数字为该小区成交的合租房源数量')+
  geom_text(aes(label = n))+
  #scale_x_continuous(limits = c(6,35))+
  #scale_y_continuous(limits = c(1600,3700))+
  #scale_color_manual(values = rainbow(6))+
  theme_bw()+
  theme(axis.text.x = element_text(angle = 270),plot.title = element_text(hjust = 0.5),plot.subtitle = element_text(family = 'myFont',size = 8 ,colour = 'blue'))

aov2 = aov(formula = price_trans~as.factor(hdic_resblock_id),data =ziru0[ziru0$rent_type==2&ziru0$hdic_bizcircle_id==18335745,])
summary(aov2)
aov2$coefficients
```
#### 回龙观：小区是不是影响合租价格的显著因素？
```{r}
library(dplyr)
hlg_bedroom = ziru0 %>% 
  filter(hdic_bizcircle_id==18335745,rent_type==2) %>%
  group_by(frame_bedroom_num) %>%
  summarise(n = n(),mean_price = mean(price_trans),std_price = sd(price_trans))


ggplot(data =hlg_bedroom,aes(x= as.factor(frame_bedroom_num),y=mean_price,fill= as.factor(frame_bedroom_num)) ) +
  geom_bar(stat = 'identity',size = 0.5)+
  labs(x='不同卧室数量',y='合租成交均价',title='<回龙观><合租房源>按卧室数量均价柱状图',
       fill = '卧室数量',subtitle = '柱子顶部的数字为该类型房源成交的合租房源数量')+
  geom_text(aes(label = n))+
  theme_bw()+
  theme(plot.title = element_text(hjust = 0.5),plot.subtitle = element_text(family = 'myFont',size = 8 ,colour = 'blue'))

names(hlg_bedroom) = c('卧室数量','成交的合租房源数量','成交均价','成交价格的标准差')

aov3 = aov(formula = price_trans~as.factor(frame_bedroom_num),data =ziru0[ziru0$rent_type==2&ziru0$hdic_bizcircle_id==18335745,])

summary(aov3)
aov2$coefficients
```


###3)房源签约单价与出租面积散点图（整租合租对比）：
结论：1. 自如房源中：合租方式的签约单价是明显高于整租方式的签约单价的。</br>
2. 对于整租房源而言，在同一商圈内，可以认为满足 price_listing = 

#### 1.用北京所有商圈的房源数据来做图（17000条）
```{r}
ggplot(data = ziru0,aes(x = area,y=price_trans_per_area))+
  geom_point(aes(color = rent_type),alpha=0.4)+
  labs(x='房源租赁面积',y='房源签约单价',color = '租赁类型',title='房源签约单价与租赁面积——散点图')+
  scale_x_continuous(limits = c(0,175))+
  scale_y_continuous(limits = c(0,600))+
  theme_bw()+
  scale_color_discrete()+
  theme(plot.title = element_text(hjust = 0.5))+
  scale_color_discrete(labels = c('整租','合租'))



```

#### 2.用北京某个商圈内的房源数据来做图（614条）
```{r}
ggplot(data = ziru0[ziru0$hdic_bizcircle_id==18335745,],aes(x = area,y=price_trans_per_area))+
  geom_point(aes(color = rent_type),alpha=0.4)+
  labs(x='房源租赁面积',y='房源签约单价',color = '租赁类型',title='房源签约单价与租赁面积——散点图')+
  scale_x_continuous(limits = c(0,175))+
  scale_y_continuous(limits = c(0,600))+
  theme_bw()+
  scale_color_discrete()+
  theme(plot.title = element_text(hjust = 0.5))+
  scale_color_discrete(labels = c('整租','合租'))
```


##step 4：对数据框ziru0分组
按（商圈，小区，租赁方式）对数据框ziru0分组：得到ziru1_group</br>
按这种方式可以分为：3937组。</br>
查看各个组包含样本数的table表。</br>
```{r}
##查看自如房源的装修情况和租赁情况：
str(ziru0$decoration)
summary(ziru0$decoration)#自如房源的装修情况：
summary(ziru0$rent_type)#自如房源的租赁类型情况：
library(dplyr)
#按（商圈，小区，租赁方式）对数据框ziru0分组：得到ziru1_group
ziru1_group = group_by(ziru0, hdic_bizcircle_id,hdic_resblock_id,rent_type)
#依这样的分组方式可以分成3937组。
n_groups(ziru1_group)
#查看各个组包含样本数的统计表：
table(group_size(ziru1_group))
```
##step 5：对分组数据求聚合：
应用dplyr包中对ziru0这个数据框分组（分组依据：小区，租赁类型）</br>
并对每组求聚合值（组内样本数n，组内平均单价mean_price）</br>
得到新的数据框：ziru2（宽表）。</br>
ziru2（宽表）维度：3932行 4列</br>
ziru2 的head如下：</br>
```{r}
ziru2 = ziru0 %>%
  group_by(hdic_district_id,hdic_resblock_id,rent_type) %>%
  summarise(n = n(),mean_price = mean(price_trans_per_area))
dim(ziru2)
head(ziru2)

```
##step 6：聚合长表变宽表
将长表ziru2转换为宽表 ziru2_rent_type_junjia</br>
新宽表的3列：小区ID，整租的平均单价，合租的平均单价。</br>
宽表的维度是： 2745 行   3列</br>
统计下宽表中的缺失值数目：1558个。</br>
其中808个小区的整租均值缺失；750个小区的合租均值缺失。</br>
ziru2_rent_type_junjia（宽表）的head如下：</br>
```{r}
library(reshape2)
ziru2_rent_type_junjia = dcast(data = ziru2,formula =hdic_district_id+hdic_resblock_id~rent_type) #长表变宽表。
#改变宽表ziru2_rent_type_junjia中的数据类型：
ziru2_rent_type_junjia$hdic_district_id = as.factor(ziru2_rent_type_junjia$hdic_district_id)
ziru2_rent_type_junjia$hdic_resblock_id =
as.factor(ziru2_rent_type_junjia$hdic_resblock_id)
#修改一下的宽表的列名称，新数据框的3列：小区ID，整租的平均单价，合租的平均单价。
names(ziru2_rent_type_junjia)[3:4]=c('zheng_mean','he_mean')
dim(ziru2_rent_type_junjia)
sum(is.na(ziru2_rent_type_junjia))
#统计整租与合租的缺失值数目。
sum(is.na(ziru2_rent_type_junjia$zheng_mean))#808个整租均值缺失
sum(is.na(ziru2_rent_type_junjia$he_mean))#750个合租均值缺失
head(ziru2_rent_type_junjia)

#绘制箱线图与散点图来挖掘整租均值和合租均值这两个变量的关系;

#绘制箱线图如下：
library(ggplot2)
ggplot(data = ziru2,aes(x = rent_type,y =mean_price))+
 geom_boxplot(aes(fill =rent_type ),outlier.colour = '#FF0000')+
  labs(x = "租赁类型",y= '单位面积租赁价格（元）',fill='租赁类型',title='单位面积租赁价格——箱线图')+
  scale_x_discrete(labels = c('整租','合租'))+
  scale_fill_discrete(labels = c('整租','合租'))+
  theme_bw()+
  theme(plot.title = element_text(hjust = 0.5))

#绘制散点图如下：
ggplot(data = ziru2_rent_type_junjia,aes(x = zheng_mean,y=he_mean))+
 geom_point(aes(color = hdic_district_id))+
  labs(x='整租单位面积价格',y='合租单位面积价格',color = '所在行政区',title='整租与合租价格——散点图（插补前）')+
  scale_x_continuous(limits = c(50,180))+
  #scale_y_continuous(limits = c(50,400))+
  theme_bw()+
  scale_color_discrete()+
  theme(plot.title = element_text(hjust = 0.5))

#绘制缺失数据所在的行政区：
indexNA_zheng = which(is.na(ziru2_rent_type_junjia$zheng_mean))
indexNA_he = which(is.na(ziru2_rent_type_junjia$he_mean))

ggplot(data = ziru2_rent_type_junjia[c(indexNA_he,indexNA_zheng),],aes(x=reorder(hdic_district_id,rep(1,length(hdic_district_id)),sum)))+
  geom_bar(fill = '#FF6347',color = '#8B1A1A')+theme_bw()+
  theme(axis.text.x = element_text(angle=30, hjust=1, vjust=1))+
  labs(x='行政区编号',y='信息不完整的小区数目',title = '各行政区信息缺失情况对比图')+
  theme(plot.title = element_text(hjust = 0.5))
  
  #geom_text(aes(label = count))
  
  
```

</br>从箱线图可以看出：这两个均价均呈右偏分布。</br>
从散点图可以看出，整租均价与合租均价呈现明显的线性相关性。</br>

##step 7：建立整租均价和合租均价间的回归模型
首要问题：这两个变量谁做因变量？可参考：统计整租与合租的缺失值数目.</br>
808个整租均值缺失; 750个合租均值缺失.</br>
合租的缺失值少，所以将合租作为自变量，整租作为因变量来预测。</br>
首次回归使用的的样本量:1558个。</br>
回归模型的选择：选择R2最大的lm_1模型（sqrt(zheng_mean)~he_mean）来预测整租均值。</br>
```{r}
#首要问题：谁做因变量？
#首次回归的样本量:1558个观测值。
dim(ziru2_rent_type_junjia)[1]-sum(complete.cases(ziru2_rent_type_junjia)) 
#结论：合租的缺失值少，所以将合租作为自变量，整租作为因变量来预测。
#回归建模：
#回归模型1  lm_1：Multiple R-squared:  0.624
lm_1 = lm(formula = sqrt(zheng_mean)~he_mean,data =ziru2_rent_type_junjia,na.action = na.omit )
summary(lm_1)
#回归模型2  lm_2：Multiple R-squared: 0.4939
lm_2 = lm(formula = zheng_mean~he_mean,data =ziru2_rent_type_junjia,na.action = na.omit )
summary(lm_2)$r.squared 
#回归模型3  lm_3：Multiple R-squared: 0.5115
lm_3 = lm(formula = zheng_mean~sqrt(he_mean),data =ziru2_rent_type_junjia,na.action = na.omit )
summary(lm_3)$r.squared 
#模型选择结论：选择R2最大的lm_1模型来预测整租均值。

```

##step 8：对小区均值表中的<整租均价>缺失值进行插补。
先找到两列变量缺失值的位置索引indexNA_zheng和indexNA_he。</br>
对缺失的zheng_mean进行回归预测,对缺失的zheng_mean进行补缺。</br>

```{r}
#找到缺失值的位置：
indexNA_zheng = which(is.na(ziru2_rent_type_junjia$zheng_mean))
indexNA_he = which(is.na(ziru2_rent_type_junjia$he_mean))
#对缺失的zheng_mean进行回归预测
predict_lm1 = predict(object = lm_1,newdata= ziru2_rent_type_junjia[indexNA_zheng,])
#对缺失的zheng_mean进行补缺。
ziru2_rent_type_junjia[indexNA_zheng,'zheng_mean']=predict_lm1**2
```

##step 9：再对小区均值表中的<合租均价>缺失值进行插补。
zheng_mean完整之后，再he_mean进行第二次回归补缺:由lm_1可知，两变量间是是两次函数关系.</br>
第二次回归使用的的样本量:2330个。第二次回归的R2：0.5041</br>
补缺后查看均值表ziru2_rent_type_junjia：现在均值表中已经没有缺失的均价数据</br>
```{r}
#zheng_mean完整之后，再he_mean进行补缺:由lm_1可知，两变量间是是两次函数关系
lm_4 = lm(formula = he_mean~sqrt(zheng_mean),data =ziru2_rent_type_junjia,na.action = na.omit )
summary(lm_4)$r.squared #Multiple R-squared:  0.5041
#选用lm_4模型来对he_mean补缺。
predict_lm4 = predict(object = lm_4,newdata = ziru2_rent_type_junjia[indexNA_he,])
ziru2_rent_type_junjia[indexNA_he,'he_mean']=predict_lm4
head(ziru2_rent_type_junjia)
#现在均值表中已经没有缺失的均价数据。
sum(is.na(ziru2_rent_type_junjia))
```

##step 10：将插补后效果可视化：
回归插补之后的散点图如下：
```{r}
ggplot(data = ziru2_rent_type_junjia,aes(x = zheng_mean,y=he_mean))+
 geom_point(aes(color = hdic_district_id))+
  labs(x='整租单位面积价格',y='合租单位面积价格',color = '所在行政区',title='整租与合租价格——散点图（插补后）')+
  scale_x_continuous(limits = c(50,180))+
  #scale_y_continuous(limits = c(50,400))+
  theme_bw()+
  scale_color_discrete()+
  theme(plot.title = element_text(hjust = 0.5))

```




